臺灣高等法院刑事判決　　　　　　　　　九十一年度交上易字第一號
　　上　訴　人　臺灣桃園地方法院檢察署檢察官
　　上　訴　人
　　即　被　告　丙○○
　　選任辯護人　王申生
右上訴人，因過失致死案件，不服臺灣桃園地方法院，九十年度交易字第三四０號，
中華民國九十年十月三十日第一審判決（起訴案號：臺灣桃園地方法院檢察署九十年
偵字第八五七０號）提起上訴，本院判決如左：
    主      文
上訴駁回。
    事實及理由
一、本案經本院審理結果，認第一審以上訴人即被告丙○○犯刑法第二百七十六條第
    一項之過失致人於死罪，處有期徒刑六月，如易科罰金以三百元折算一日，經核
    其認事用法均無不合，量刑亦妥適，應予維持，並引用第一審判決所記載之事實
    、理由及適用之法律，如附件。
二、公訴人上訴意旨略謂：被告丙○○煞車痕長達三二．五公尺，過失情節重大，犯
    後又砌詞避就，態度惡劣，且拒不賠償損害，原審僅量處有期徒刑六月，似嫌輕
    縱云云；被告上訴意旨則謂：本件車禍肇因被害人未遵守交通規則，任意闖越幹
    道所致，被告已遵守交通號誌，並減速慢行，且犯後態度良好，並向家屬表示願
    基於道義而和解之立場，只因該家屬需索過高，伊無力負擔而已，原審量刑實嫌
    過重云云。
三、惟查：
  (一)依警製本件車禍之道路交通事故調查報告表所示，被告之煞車痕跡長達三二．五
    公尺，有該表附相驗卷（第五頁）可稽，參酌一般公路汽車剎車距離、行車速度
    及道路摩擦係數對照表換算結果，其行車速率時速已高達七十五公里以上，可見
    被告確有超速行車之情，且因此無法煞停而撞上被害人之機車，所辯已遵守交通
    規則一節，即無可採。
  (二)縱然被害人蔡人道在支線車道轉進被告所行之幹道，而有曲折情形，但無任何煞
    車痕跡，有上開交通事故調查報告表所繪車行路線可徵，但衡以被告所駕汽車引
    擊蓋有碰撞凹痕及擋風玻璃大面積裂痕，有該照片在卷（相驗卷七頁上）可考，
    再參以被告在偵查中坦承：「我車右前撞到死者機車左後輪。」（相驗卷十八頁
    反面）及警員甲○○供證：「本件撞擊點應該是在車子（按指機車）的左後。」
    （本院卷九十一年二月一日訊問筆錄），可見上開汽車之撞痕係被害人機車後面
    所載之冰箱碰撞所致，亦見被害人車速不慢，且係冒然從支線道轉入幹道，其家
    屬乙○○指稱其父即被害人應無過失一節，既乏證以實其說，自難採信。
  (三)被告目前無業，且因病退伍，已經其到庭供明，並有診斷證明書及退伍證影本各
    一份附卷可證，被告曾與被害人家屬多次洽談和解，無奈金額非被告力能負擔，
    以致無果，有調解不成立證明書二紙在本院卷足憑，可見和解不成，尚非被告犯
    後態度不良所可比擬。
  (四)綜上所述，被告及公訴人提起上訴，均難認有理由，均應予駁回。
據上論斷，應依刑事訴訟法第三百六十八條、第三百七十三條，判決如主文。
本案經檢察官陳明光到庭執行職務。
中      華      民      國    九十一    年      三      月    二十七    日
                              臺灣高等法院刑事第十四庭
                                  審判長法  官  陳  祐  輔
                                        法  官  陳  國  文
                                        法  官  洪  昌  宏
右正本證明與原本無異。
不得上訴。
                                        書記官  廖  月  女
中      華      民      國    九十一    年      四      月      一      日
附錄：本案論罪科刑法條全文
刑法第二百七十六條第一項
因過失致人於死者，處二年以下有期徒刑、拘役或二千元以下罰金。
